最高法院刑事判決　　　　　　一○○年度台上字第五七二三號
上　訴　人　張益維
上列上訴人因違反毒品危害防制條例案件，不服台灣高等法院中
華民國一○○年八月十七日第二審判決（一○○年度上訴字第二
○○四號，起訴案號：台灣新竹地方法院檢察署九十九年度偵字
第四五四八號），提起上訴，本院判決如下：
    主  文
上訴駁回。
    理  由
一、販賣第三級毒品部分：
按刑事訴訟法第三百七十七條規定，上訴於第三審法院，非以判
決違背法令為理由，不得為之。是提起第三審上訴，應以原判決
違背法令為理由，係屬法定要件。如果上訴理由書狀並未依據卷
內訴訟資料，具體指摘原判決不適用何種法則或如何適用不當，
或所指摘原判決違法情事，顯與法律規定得為第三審上訴理由之
違法情形，不相適合時，均應認其上訴為違背法律上之程式，予
以駁回。又上訴期間為十日，自送達判決後起算，刑事訴訟法第
三百四十九條前段定有明文。本件原判決以本案經第一審判決後
，將判決正本送達新竹市○道路○段八一巷三號，由上訴人於民
國一○○年六月九日簽名收受，已生送達效力，且該送達處所在
第一審法院所在地之新竹市，無須扣除在途期間，則十日之法定
上訴期間，應於一○○年六月十九日屆滿，惟因該日為星期日，
故得於一○○年六月二十日星期一提起上訴。上訴人遲至一○○
年七月一日始向第一審法院具狀上訴，有上訴狀之收狀日期戳章
可稽，其上訴顯已逾法定期間，不合法律上程式，而予駁回，經
核並無不合。上訴意旨雖略稱：公設辯護人未為有效辯護，上訴
人於原審已選任辯護人，原審認無需再開辯論，有研議必要。證
人鄭哲緯證稱：請上訴人調取第三級毒品愷他命，並非販賣，原
判決認上訴人有營利意圖與販賣不當云云。然未針對原判決之論
斷究竟如何違背法令而為指摘，並非適法之第三審上訴理由。難
謂已符合首揭法定上訴要件。其此部分上訴違背法律上之程式，
應予駁回。    
二、轉讓第三級毒品部分：
刑事訴訟法第三百七十六條所列各罪之案件，經第二審判決者，
不得上訴於第三審法院，法有明文。上訴人另犯轉讓第三級毒品
罪部分，原審係依毒品危害防制條例第八條第三項論處罪刑，核
屬刑事訴訟法第三百七十六條第一款之案件。依首開說明，既經
第二審判決，自不得上訴於第三審法院，上訴人猶提起上訴，顯
為法所不許，應併駁回之。
據上論結，應依刑事訴訟法第三百九十五條前段，判決如主文。
中    華    民    國  一○○  年    十    月   二十   日
                      最高法院刑事第十庭
                          審判長法官  陳  世  淙  
                                法官  陳  東  誥  
                                法官  施  俊  堯  
                                法官  洪  曉  能  
                                法官  郭  毓  洲  
本件正本證明與原本無異
                                      書  記  官  
中    華    民    國  一○○  年    十    月  二十四  日
                                                      K